【裁判字號】    98,易,191
【裁判日期】    980623
【裁判案由】    竊盜
【裁判全文】
臺灣雲林地方法院刑事判決               98年度易字第189號
                                       98年度易字第191號
公  訴  人  臺灣雲林地方法院檢察署檢察官
被      告  丁○○
                    （現於臺灣雲林看守所羈押中）
上列被告因違反毒品危害防制條例案件，經檢察官提起公訴（98
年度毒偵字第294 號、98年度偵字第744 號），被告於準備程序
期日就被訴事實為有罪陳述，本院合併進行簡式審判程序，並合
併判決如下：
    主  文
丁○○共同竊盜，累犯，處有期徒刑肆月。又施用第二級毒品，
累犯，處有期徒刑柒月。應執行有期徒刑捌月。
    事  實
一、丁○○前因施用毒品案件，經送強制戒治，於民國97年6 月
    3 日執行完畢釋放出所，並由臺灣雲林地方法院檢察署檢察
    官以97年度戒毒偵字第32號為不起訴處分確定。復因竊盜案
    件，經本院以95年度易字第172 號判處有期徒刑9 月，並經
    臺灣高等法院臺南分院以95年度上易字第357 號駁回上訴確
    定，嗣經減刑為4 月15日，甫於97年7 月9 日執行完畢。
  (一)詎其仍不知悛悔，竟與乙○○（另行審理）基於意圖為自己
    不法所有之犯意聯絡，接續於97年12月31日至98年1 月3 日
    一連4 天上午，由乙○○駕駛其所有車牌號碼為KU-8165 號
    自小客車，搭載丁○○前往雲林縣斗六市大崙56號未上鎖之
    糖廠內，共同以徒手之方式，將糖廠內之檜木木材搬運至前
    開自小客車，得手後，即載運到丁○○位於雲林縣古坑鄉新
    庄村新庄101 號住處車庫內堆放。丁○○與乙○○以此方式
    ，共同竊取甲○○○所有之檜木木材約2,200 公斤。嗣為員
    警巡邏時發現而循線查獲【以上為98年度易字第191 號部分
    】。
  (二)又其於強制戒治執行完畢釋放後5 年內，復基於施用第二級
    毒品之犯意，於98年1 月2 日某時，與友人乙○○（另行審
    理）將車輛停放在雲林縣斗南鎮鄉邊，即在座車內，
    以將毒品甲基安非他命置於玻璃球內，用火燒烤後吸食其煙
    霧之方式，施用第二級毒品甲基安非他命1 次。嗣於98年1
    月3 日，因涉犯上開竊盜案件為警查獲，經其同意採集其尿
    液送驗結果，呈現甲基安非他命陽性反應，而悉上情【以上
    為98年度易字第189 號部分】。
二、案經雲林縣警察局斗南分局報請臺灣雲林地方法院檢察署檢
    察官偵查起訴。
    理  由
一、本件被告所犯為死刑、無期徒刑、最輕本刑為三年以上有期
    徒刑以外之罪，亦非屬高等法院管轄之第一審案件，其於準
    備程序進行中，先就被訴事實為有罪之陳述，經法官告知簡
    式審判程序之旨，並聽取公訴檢察官之意見後，依刑事訴訟
    法第273 條之1 第1 項、第273 條之2 等規定，裁定進行簡
    式審判程序，且不受同法第159 條第1 項、第161 條之2 、
    第161 條之3 、第163 條之1 及第164 條至第170 條所規定
    證據能力認定及調查方式之限制，合先敘明。
二、上開犯罪事實，均業據被告丁○○於警詢、偵查與本院審理
    時坦承不諱，事實一、(一)之部分，核與同案被告乙○○於警
    詢及偵查中之供述（第0000000000號警卷第1 頁至第4 頁，
    98年度第744 號偵卷第8 、9 頁、第13、14頁）、被害人即
    斗六市甲○○○警勤隊隊長丙○○於警詢中之指述（同上警
    卷第9 、10頁）情節大致相符，並有現場照片12張、贓物認
    領保管單、臺灣雲林地方法院檢察署及本院公務電話紀錄各
    1 份（上同警卷第12頁至第19頁，同上偵卷第10頁，本院卷
    ）附卷可稽；而上開事實一、(二)部分，於98年1 月4 日凌晨
    1 時30分許，經被告同意後為警所採集之尿液，送往臺灣檢
    驗科技股份有限公司以酵素免疫分析法EIA 篩檢及氣相層析
    質譜儀法GC／MS檢驗之結果，確呈現甲基安非他命陽性反應
    ，此有查獲毒品危害防制條例案嫌犯尿液送檢真實姓名對照
    表及臺灣檢驗科技股份有限公司98年2 月9 日濫用藥物尿液
    檢驗報告各1 份附卷可憑（第0000000000號警卷第4 、5 頁
    ）。足認被告前開自白，均與事證相符，堪以採信。再查，
    被告前因施用毒品案件，經本院裁定觀察、勒戒與強制戒治
    ，於97年6 月3 日執行完畢釋放出所，此有臺灣高等法院被
    告前案紀錄表1 份附卷可查，被告於受強制戒治處分執行完
    畢釋放後5 年內，再犯本件毒品危害防制條例第10條第2項
    之罪，依法應予追訴。從而，本件事證明確，被告犯行均堪
    予認定。
三、論罪科刑：
  (一)核被告丁○○，就事實一、(一)所為，係犯刑法第320 條第1
    項之竊盜罪；就事實一、(二)所為，係犯毒品危害防制條例第
    10條第2 項之施用第二級毒品罪。
  (二)被告持有第二級毒品之低度行為，則為前述施用之高度犯行
    所吸收，不另論罪。
  (三)被告丁○○與同案被告乙○○於事實欄一、(一)所為，係共同
    基於同一竊盜之犯意聯絡，自97年12月31日至98年1 月3 日
    一連4 天上午之密接時間內，至相同地點行竊，且侵害手法
    相同，又侵害同一法益，堪認各行為之獨立性極為薄弱，依
    一般社會客觀觀念，難以強行分開，在法律上評價為數個舉
    動之接續實行，應屬接續犯，而以一竊盜罪論。
  (四)被告丁○○與同案被告乙○○，就事實一、(一)之犯行有犯意
    聯絡與行為分擔，為共同正犯。
  (五)又被告所犯竊盜罪、施用第二級毒品罪間，犯意各別，行為
    互殊，應分論併罰。
  (六)被告有如事實欄所記載之前科紀錄，此有臺灣高等法院被告
    前案紀錄表各1 份附卷足憑，其於有期徒刑執行完畢後，5
    年內故意再犯本件有期徒刑以上之各罪，均為累犯，應依刑
    法第47條第1 項各加重其刑。
  (七)爰審酌被告之前科紀錄，已如前述，素行不佳，其前因施用
    毒品案件，已經觀察、勒戒執行完畢，竟仍不思悔改，徹底
    袪除施用毒品之惡習，再次施用甲基安非他命；另因貪圖小
    利，與乙○○至上開糖廠竊取檜木木材欲供作己用，均不足
    取。惟念及其犯後坦承犯行，態度良好，又施用毒品之犯行
    ，在本質上乃屬戕害自己身心健康之行為，尚未有嚴重破壞
    社會秩序或侵害他人權益之情形，又被告竊盜手段平和，且
    所竊得檜木均已由被害人領回，此有贓物認領保管單可佐，
    並經被害人表示不願提出告訴等情，暨被告自承有正當工作
    等犯罪動機、手段及所生損害等一切情狀，分別量處如主文
    所示之刑，再合併定其應執行之刑。
四、據上論斷，應依刑事訴訟法第273 條之1 第1 項、第299 條
    第1 項前段，毒品危害防制條例第10條第2 項，刑法第11條
    前段、第28條、第320 條第1 項、第47條第1 項、第51條第
    5 款，刑法施行法第1 條之1 ，判決如主文。
本案經檢察官郭俊男到庭執行職務。
中    華    民    國    98    年    6     月    23    日
                  刑事第三庭    法  官
以上正本證明與原本無異。
如不服本判決應於收受判決後10日內向本院提出上訴書狀，並應
敘述具體理由；其未敘述上訴理由者，應於上訴期間屆滿後20日
內向本院補提理由書（均須按他造當事人之人數附繕本）。「切
勿逕送上級法院」。
                                書記官 鍾宜津
中    華    民    國    98    年    6     月    23    日
附錄本案論罪科刑法條全文：
中華民國刑法第320條（普通竊盜罪、竊佔罪）
意圖為自己或第三人不法之所有，而竊取他人之動產者，為竊盜
罪，處5 年以下有期徒刑、拘役或5 百元以下罰金。
意圖為自己或第三人不法之利益，而竊佔他人之不動產者，依前
項之規定處斷。
前二項之未遂犯罰之。
毒品危害防制條例第10條
施用第一級毒品者，處 6 月以上 5 年以下有期徒刑。
施用第二級毒品者，處 3 年以下有期徒刑。


司法院資訊處製作；財團法人民間司法改革基金會備份。
